【裁判字號】    94,訴,3849
【裁判日期】    950310
【裁判案由】    毒品危害防制條例
【裁判全文】
臺灣高雄地方法院刑事判決              94年度訴字第3849號
公 訴 人  臺灣高雄地方法院檢察署檢察官
被    告  甲○○
上列被告因毒品危害防制條例案件，經檢察官提起公訴（94年度
毒偵字第5379、5612號）及移送併辦（94毒偵字第7856、9038號
），被告於本院準備程序為有罪之陳述，經合議庭裁定由受命法
官依簡式審判程序獨任審理，判決如下：
    主  文
甲○○連續施用第一級毒品，累犯，處有期徒刑壹年；扣案之第
一級毒品海洛因拾肆小包（合計淨重零點柒貳公克，空包裝重貳
點陸捌公克），均沒收銷燬之。
    事  實
一、甲○○前於民國83年間因肅清煙毒條例案件、竊盜案件，經
    法院判處有期徒刑3 年6 月、6 月，並定其應執刑為有期徒
    刑3 年10月；嗣又於84年間因肅清煙毒條例案件經法院判處
    有期徒刑4 年2 月確定、麻醉藥品管理條例案件經法院判處
    有期徒刑4 月確定，前述二案經定其應執刑為有期徒刑4 年
    5 月，並與首揭3 年10月之有期徒刑接續執行，而於84年1
    月10日入監服刑，87年10月8 日縮短刑期假釋出監，嗣經撤
    銷假釋，復於89年12月7 日入監執行殘刑，於93年12月24日
    縮刑期滿執行完畢（構成累犯）。又因施用毒品案件，於88
    年7 月21日經送強制戒治後，嗣先後經停止戒治、撤銷停止
    戒治，而於89年12月7 日執行完畢釋放（另執行徒刑）。
二、詎甲○○猶不知悔改，復基於施用第一級毒品海洛因之概括
    犯意，自94年1 、2 月間某日起至同年10月31日止（不含受
    公權力拘束之時間），連續在其斯時位於高雄市鼓山區○○
    ○路37巷38弄2 號、同市前鎮區○○○路1007巷12之1號6樓
    之住處，以將第一級毒品海洛因置於注射針筒摻水混合後注
    射身體之方式，施用第一級毒品海洛因多次。嗣先後於：(1)
    同年6 月9 日下午4 時30分許，為警在同市前金區○○○路
    與民生二路口查獲，並以透明膠布採集其唾液進行初步檢驗
    ，因檢驗結果呈第一級毒品海洛因陽性反應，遂查知上情；
    (2)同月22日晚間10時25分許，為警在同市鼓山區○○○路37
    巷38弄2 號前查獲，並當場扣得第一級毒品海洛因1 小包（
    淨重0.15公克，空包裝重0.25公克）；(3)同年9 月13日下午
    3 時許，為警在同市○○區○○路31號前查獲，並當場扣得
    第一級毒品海洛因10小包（合計淨重0.42公克，空包裝重1.
    74公克）；(4)同年10月31日下午1 時50分許，為警在同市前
    鎮區○○○路1007巷12號號前查獲，並當場扣得第一級毒品
    海洛因3 小包（合計淨重0.15公克，空包裝重0.69公克），
    遂而陸續查悉全情。
三、案經高雄市政府警察局新興分局、高雄市政府警察局報、移
    請臺灣高雄地方法院檢察署檢察官偵查起訴及移送併辦。
    理  由
一、本件被告甲○○所犯為死刑、無期徒刑或最輕本刑為3 年以
    上有期徒刑以外之罪，其於準備程序中就被訴犯罪事實，為
    有罪之陳述，經法官告知簡式審判程序之旨，並聽取當事人
    之意見後，依刑事訴訟法第273 條之1 第1 項規定，裁定由
    受命法官獨任進行簡式審判程序，合先指明。
二、上開犯罪事實，業據被告甲○○於本院審理時坦承不諱，且
    其於94年6 月9 日、同月22日、同年9 月13日、10月31日為
    警查獲時所採集之尿液，經送請高雄市立凱旋醫院檢驗結果
    ，均呈現嗎啡陽性反應，有該院同年6 月27日00000000號、
    同年7 月4 日00000000號、同年9 月26日A00000000 號、同
    年11月7 日A00000000 號濫用藥物尿液檢驗報告暨尿液編號
    對照表共4 份附卷可按。又扣案之白色粉末共14小包，經送
    法務部調查局檢驗結果，均含第一級毒品海洛因成分（合計
    淨重1.72公克，空包裝重2.68公克），有該局同年9 月14日
    調科壹字第220020876 號鑑定通知書、同年11月16日調科壹
    字第220021510 號鑑定通知書、95年2月8日調科壹字第2200
    22189 號鑑定通知書共3 份在卷可稽，足見被告之自白與事
    實相符，其於前揭時地連續施用第一級毒品海洛因多次之犯
    行，堪以認定。又被告前因施用毒品案件，於88年7 月21日
    經送強制戒治後，嗣先後經停止戒治、撤銷停止戒治，而於
    89年12月7 日執行完畢釋放乙情，有卷附臺灣高等法院被告
    前案紀錄表1 份可佐。從而，被告於強制戒治執行完畢釋放
    後，5 年內再犯毒品危害防制條例第10條第1 項之施用第一
    級毒品罪，洵堪認定，本件事證明確，應依法論科。
三、核被告所為，係犯毒品危害防制條例第10條第1 項之施用第
    一級毒品罪。被告為施用而持有第一級毒品海洛因，其持有
    之低度行為應為施用之高度行為所吸收，不另論罪。其先後
    多次施用第一級毒品海洛因之犯行，時間緊接，觸犯構成要
    件相同之罪名，顯係基於概括犯意反覆為之者，應依連續犯
    規定，論以一罪，並加重其刑；被告除自94年5 月20日起至
    同年6 月22日止之連續施用第一級毒品海洛因犯行外，其餘
    部分雖未據起訴，惟各該部分與已起訴者，既有連續犯之裁
    判上一罪關係，自為起訴效力所及，本院自得併予審理。末
    被告曾於83年間因肅清煙毒條例案件、竊盜案件，經法院判
    處有期徒刑3 年6 月、6 月，並定其應執刑為有期徒刑3 年
    10月；嗣又於84年間因肅清煙毒條例案件經法院判處有期徒
    刑4 年2 月確定、麻醉藥品管理條例案件經法院判處有期徒
    刑4 月確定，前述二案經定其應執刑為有期徒刑4 年5 月，
    並與首揭3 年10月之有期徒刑接續執行，而於84年1 月10日
    入監服刑，87年10月8 日縮短刑期假釋出監，嗣經撤銷假釋
    ，復於89年12月7 日入監執行殘刑，於93年12月24日縮刑期
    滿執行完畢一節，有上開前案紀錄表可按，其於該有期徒刑
    執行完畢後，5 年內再犯本件有期徒刑以上之罪，為累犯，
    應依刑法第47條之規定加重其刑，並遞加之。
四、審酌被告先前已因毒品案件經強制戒治與長期徒刑之執行，
    有上開前案紀錄表可按，卻甫於徒刑執行完畢後即一再施用
    毒品，且期間長約9 、10月，誠屬不該，惟念被告之施用毒
    品行為，乃屬對其自身健康之戕害行為，對社會所造成之損
    害尚非直接等一切情狀，爰量處如主文所示之刑。扣案之白
    色粉末共14小包經送驗結果，均含第一級毒品海洛因成分，
    業認明如前，而包裝袋與其上殘留之毒品，已難以分析剝離
    ，俱應依毒品危害防制條例第18條第1 項前段規定，不問屬
    於犯人與否，均沒收銷燬之；至送鑑耗損之海洛因既已滅失
    ，自無庸再予宣告沒收銷燬之必要。
據上論斷，應依刑事訴訟法第273 條之1 第1 項、第299 條第1
項前段，毒品危害防制條例第10條第1 項、第18條第1 項前段，
刑法第11條、第56條、第47條，判決如主文。
本案經檢察官乙○○到庭執行職務。
中    華    民    國    95    年    3     月    10    日
                  刑事第十庭  法  官  莊珮吟
以上正本證明與原本無異。
如不服本判決，應於判決送達後10日內，向本院提出上訴狀。
中    華    民    國    95    年    3     月    10    日
                              書記官  蔡妮君
附錄本案所犯法條：
毒品危害防制條例第10條第1項
施用第一級毒品者，處 6 月以上 5 年以下有期徒刑。


司法院資訊處製作；財團法人民間司法改革基金會備份。
